臺灣板橋地方法院刑事判決　　　　　　　96年度易字第1884號
公　訴　人　臺灣板橋地方法院檢察署檢察官
被　　　告　乙○○
上列被告因竊盜案件，由檢察官提起公訴（96年度偵字第7652號
），被告於準備程序進行中就被訴事實為有罪之陳述，經告知簡
式審判程序之旨，並聽取當事人之意見後，本院裁定改行簡式審
判程序，判決如下：
    主  文
乙○○竊盜，累犯，處有期徒刑捌月；減為有期徒刑肆月，如易
科罰金，以新臺幣壹仟元折算壹日。扣案鐵絲線壹條、膠帶壹捲
均沒收。
    事  實
一、乙○○於民國91年間，因犯竊盜罪，經本院以91年度重簡字
    第1094號判決判處有期徒刑3 月確定，於91年12月24日易科
    罰金執行完畢；又於92年間，因犯侵占案件，經本院以92年
    度簡字第145 號判決判處罰金300 元確定，於92年7 月16日
    繳清罰金執行完畢；復於92年間，因違反動產擔保交易法案
    件，經本院以92年度簡字第2280號判決判處有期徒刑4 月確
    定，於93年5 月7 日執行完畢；再於92年間，因犯偽造文書
    案件，經本院以92年度訴字第2490號判決判處有期徒刑3 月
    確定，於94年6 月l 日執行完畢；又於94年間，因犯竊盜案
    件，經臺灣士林地方法院以94年度士簡字第685 號判決處有
    期徒刑5 月確定；復於94年間，因犯竊盜案件，經臺灣士林
    地方法院以94年度易字第1152號判決處有期徒刑6 月確定，
    上開2 罪並經接續執行，於95年10月31日執行完畢（以上除
    判處罰金部分外，其餘均構成累犯）；復於96年間，因犯竊
    盜案件，經本院以96年度簡字第2266號判決處有期徒刑4 月
    確定；又於96年間，因犯竊盜罪，經臺灣士林地方法院以96
    年度易字第889 號判決判處有期徒刑10月確定，上開2 罪經
    接續執行，現尚在執行中；詎猶不知悔改，於96年4 月2 日
    凌晨1 時40分許，在臺北縣三重市○路○街與後竹圍街交岔
    路口處，由甲○○所管理無人居住之「東昇池土地公廟」內
    ，見四下無人，認有機可乘，即基於意圖為自己不法所有之
    竊盜犯意，以其所有，然尚非屬對人之生命、身體、健康安
    全構成威脅而具有危險性之鐵絲線，並於鐵絲線前端黏上其
    所有之膠帶後，持之伸入該廟宇內之香油錢筒內，沾黏其內
    之新臺幣（下同）1 百元紙鈔共計10張（合計1 千元），得
    手後，旋經劉俊明發現並尾隨乙○○且報警處理，乙○○因
    於同日凌晨2 時20分許，在臺北縣三重市○○○路44巷19號
    前為警查獲，併扣得其甫竊得之前揭1 百元紙鈔10張，及其
    所有供本件竊盜犯罪所用之鐵絲線1 條、膠帶1 捲。
二、案經甲○○訴由臺北縣政府警察局三重分局報告臺灣板橋地
    方法院檢察署檢察官偵查後起訴。
    理  由
一、訊據被告對前開事實於本院審理中坦認不諱，核與告訴人甲
    ○○、證人劉俊明於警詢中證述情節相符；此外，並有甲○
    ○於警詢中所出具之贓物認領保管單1 紙、現場及贓物照片
    共6 張附卷可參，及其所有供本件竊盜犯罪所用之上開鐵絲
    線1 條、膠帶1 捲扣案可資佐證，足認被告自白與事實相符
    ，堪以採信，本件事證明確，被告竊盜犯行，堪以認定。
二、應適用之法律、科刑審酌事由及扣案物品之處理：
(一)、核被告乙○○所為，係犯刑法第320 條第1 項之普通竊盜罪
    。又被告前於91年間，因犯竊盜罪，經本院以91年度重簡字
    第1094號判決判處有期徒刑3 月確定，於91年12月24日易科
    罰金執行完畢；復於92年間，因違反動產擔保交易法案件，
    經本院以92年度簡字第2280號判決判處有期徒刑4 月確定，
    於93年5 月7 日執行完畢；再於92年間，因犯偽造文書案件
    ，經本院以92年度訴字第2490號判決判處有期徒刑3 月確定
    ，於94年6 月l 日執行完畢；又於94年間，因犯竊盜案件，
    經臺灣士林地方法院以94年度士簡字第685 號判決判處有期
    徒刑5 月確定；復於94年間，因犯竊盜案件，經臺灣士林地
    方法院以94年度易字第1152號判決處有期徒刑6 月確定，上
    開2 罪並經接續執行，於95年10月31日執行完畢等情，有卷
    附臺灣高等法院被告前案紀錄表可按，則其於有期徒刑執行
    完畢後，5 年以內故意再犯本件有期徒刑以上之罪，為累犯
    ，就其前開所犯之罪，依刑法第47條第1 項規定，加重其刑
    。
(二)、茲審酌被告本件竊取之財物價值雖非甚鉅，然其有數次竊盜
    前科，竟仍再為本案竊行，顯未知所戒慎，暨斟酌被告犯罪
    之動機、目的及犯後坦承犯行尚有悔意等一切情狀，量處如
    主文所示之刑。又中華民國96年罪犯減刑條例業經立法院制
    定，並經總統於96年7 月4 日公布，自96年7 月16日起生效
    ，本件被告犯罪時間係在96年4 月24日前，合於上開減刑條
    例第2 條第1 項第3 款之規定，且無同條例第3 條所定不得
    減刑之情形，是併依上開減刑條例規定，就其宣告刑，減其
    二分之一之刑期，並諭知如易科罰金之折算標準，以示儆懲
    。
(三)、扣案鐵絲線1 條、膠帶1 捲，均係被告所有併供其本件竊盜
    犯行所用之物，業據被告供承在卷，均應依刑法第38條第1
    項第2 款規定，宣告沒收之。
據上論斷，應依刑事訴訟法第273 條之1 第1 項、第299 條第1
項前段，刑法第320 條第1 項、第47條第1 項、第38條第1 項第
2 款、第41條第1 項前段，刑法施行法第1 條之1 第1 項、第2
項前段，中華民國96年罪犯減刑條例第2 條第1 項第3 款、第7
條、第9 條，判決如主文。
本案經檢察官郭季青到庭執行職務。
中　　華　　民　　國　　96　　年　　9 　　月　　17　　日
    　　　　　　刑事第十九庭法  官  陳明偉
以上正本證明與原本無異。
如不服本判決應於送達後10日內向本院提出上訴狀。
                            書記官  強梅芳
中　　華　　民　　國　　96　　年　　9 　　月　　17　　日
附錄本案論罪科刑法條全文：
中華民國刑法第三百二十條
意圖為自己或第三人不法之所有，而竊取他人之動產者，為竊盜
罪，處五年以下有期徒刑、拘役或五百元以下罰金。
意圖為自己或第三人不法之利益，而竊佔他人之不動產者，依前
項之規定處斷。
前二項之未遂犯罰之。
